【裁判字號】    89,易,1963
【裁判日期】    890802
【裁判案由】    誣告
【裁判全文】
台灣台中地方法院刑事判決                       八十九年度易字第一九六三號
    公  訴  人  台灣台中地方法院檢察署檢察官
    被      告  甲○○
右列被告因誣告案件，經檢察官提起公訴（八十八年度偵緝字第九七九號），本院判
決如左：
    主  文
甲○○未指定犯人，而向該管公務員誣告犯罪，處拘役參拾日，如易科罰金，以參佰
元折算壹日。緩刑貳年。
    事  實
一、甲○○明知其所簽發付款人為台灣中小企業銀行西屯分行，帳號為一一三七九號
    ，票號為0000000號，發票日為八十七年九月三十一日（應係八十七年九
    月三十日，支票上誤載為八十七年九月三十一日），面額為新台幣（下同）二萬
    三千元之支票一紙，係其於八十七年七、八月間某日交付其前夫丙○○（已於八
    十九年一月二十日死亡）作為丙○○裝設鋁門窗之用，並未遺失，乃甲○○因恐
    該支票遭人提示，竟於八十七年九月十一日，至台灣中小企業銀行西屯分行，以
    該支票已遺失為由，謊報上開支票遺失而辦理票據掛失止付，並填寫遺失票據申
    報書，請求台中市警察局協助偵辦侵占該遺失支票之人，未指定犯人而向該管公
    務員誣告持有該支票之人犯有侵占遺失物罪，嗣該支票經丙○○於八十七年七、
    八月間某日交付予裝設鋁門窗之林添登做為支付貨款之用，經林添登於八十七年
    八月底某日交付予乙○○做為支付貨款之用，屆期經乙○○提示不獲兌現，始發
    覺上情。
二、案經彰化縣警察局溪湖分局報請台灣彰化地方法院檢察署呈台灣高等法院台中分
    院檢察署檢察長核轉台灣台中地方法院檢察署檢察官偵查起訴。
    理  由
一、訊據被告固坦承有於右揭時地辦理前該支票掛失止付等情不諱，惟矢口否認有何
    誣告之犯行，辯稱略以：該支票係伊開好之後，丙○○未經伊同意取走，伊有問
    丙○○，但他不承認，伊才辦掛失止付，伊知道是他偷的，丙○○叫伊不要告他
    ，才知道辦理掛失止付後警察會幫伊處理，伊也不願告丙○○云云。惟查前開票
    據確係被告交付予其前夫丙○○，再由丙○○交付予林添登，林添登再交付予乙○○等情，業據丙○○、林添登及乙○○於警訊及檢察官偵查中指述甚詳，復有
    掛失止付票據提示人資料查報表、遺失票據申報書及台中市票據交換所退票理由
    單、前開支票影本等各在卷足資佐證。衡諸常情，被告與丙○○原為夫妻關係，
    茍被告未將支票交付丙○○，丙○○當無設詞誣陷之必要。退步言，縱或前開支
    票係被告前夫丙○○未經被告同意而取走，則被告既自承知悉票據係丙○○取走
    並未遺失，亦不得以遺失為由而辦理掛失止付而誣告不特定人侵占該遺失之支票
    。綜上所述，被告前開所辯，均屬卸責之詞，本件事證明確，被告誣告之犯行洵
    堪認定。
二、核被告甲○○所為，係犯刑法第一百七十一條第一項之未指定犯人誣告罪。爰審
    酌被告因思慮未周致罹刑章，所生危害及犯罪後態度等一切情狀，量處如主文所
    示之刑，並諭知易科罰金之折算標準，以示懲儆。又查被告雖曾因竊盜罪經法院
    判處有期徒刑三月確定，而於七十六十一月八日執行完畢後，即未再受有期徒刑
    以上邢之宣告，此有台灣台中地方法院檢察署刑案資料查註紀錄表及本院被告全
    國前案紀錄表等各在卷足稽，其因一時失慮、始罹犯刑典，經此偵審程序科刑教
    訓，當已知所警惕，而無再犯之虞，本院認其所宣告之刑以暫不執行為適當，爰
    諭知緩刑二年，以啟自新。
據上論斷，應依刑事訴訟法第二百九十九條第一項前段，刑法第一百七十一條第一項
、第四十一條、第七十四條第二款，罰金罰鍰提高標準條例第一條前段、第二條，判
決如主文。
中      華      民      國      八十九    年      八      月      二    日
                                      台灣台中地方法院刑事第六庭
                                          法  官  簡  賢  坤
右正本證明與原本無異。
如不服本判決，應於判決送達後十日內向本院提出上訴狀，上訴於臺灣高等法院臺中
分院( 須附繕本 )。
                                          書記官
中      華      民      國      八十九    年      八      月      二    日
附錄本案論罪科刑法條：
刑法第一百七十一條第一項：
未指定犯人，而向該管公務員誣告犯罪者，處一年以下有期徒刑、拘役或三百元以下
罰金。
附錄本案論罪科刑法條全文：


司法院資訊處製作；財團法人民間司法改革基金會備份。
